臺灣桃園地方法院刑事判決　　　　　　 96年度訴緝字第163號
公　訴　人　臺灣桃園地方法院檢察署檢察官
被　　　告　甲○○
　　　　　　　　　　之1號12.
上列被告因毒品危害防制條例案件，經檢察官提起公訴（94年度
毒偵字第4428號），被告於本院通常程序審理中自白，本院改依
簡式審判程序審理，爰判決如下：
    主  文
甲○○施用第一級毒品，累犯，處有期徒刑拾月，扣案注射針筒
貳支、橡皮管壹條沒收；又施用第二級毒品，累犯，處有期徒刑
伍月；應執行有期徒刑壹年壹月，扣案注射針筒貳支、橡皮管壹
條沒收。
    事  實
一、甲○○前曾因施用毒品案件，經本院以89年度毒聲字第2498
    號裁定觀察勒戒，認有繼續施用傾向，本院以89年度毒聲字
    第4160號裁定令入戒治處所施以強制戒治，於民國89年11月
    29日停止強制戒治付保護管束出所，於90年6 月21日保護管
    束未經撤銷視為強制戒治期滿而執行完畢，又因施用第一級
    毒品，經本院以93年度訴字第4 號判決判處有期徒刑8 月確
    定，於93年12月23日執行完畢（構成累犯）。詎仍未知警惕
    ，於前開強制戒治執行完畢釋放後5 年內，分別基於施用第
    一級毒品、第二級毒品之犯意，於94年7 月28日白天某時（
    起訴書誤載為94年7 月28日夜間11時10分為警採尿回溯96小
    時內某時），分別在其桃園縣中壢市○○○路○ 段270 巷20
    號4 樓之2 租屋處內，以注射針筒、橡皮管為工具施用第一
    級毒品海洛因1 次，及以不詳器具施用第二級毒品甲基安非
    他命（起訴書誤載為安非他命）1 次。嗣於同日夜間9 時30
    分許，為警在桃園縣中壢市○○○路○ 段270 巷20號4 樓之
    2 租屋處內查獲，並扣得甲○○所有之注射針筒2 支、橡皮
    管1 條。
二、案經桃園縣政府警察局中壢分局報請臺灣桃園地方法院檢察
    署檢察官偵查起訴。
    理  由
一、本件被告甲○○所犯並非死刑、無期徒刑、最輕本刑為3 年
    以上有期徒刑之罪或高等法院管轄第一審案件，而於準備程
    序進行中，被告先就被訴事實為有罪之陳述，經告知簡式審
    判程序之旨，並聽取公訴人、被告之意見後，由本院裁定由
    受命法官獨任進行簡式審判程序，核先敘明。
二、訊據被告甲○○於本院審理中已坦承有於上開時、地施用第
    一級毒品及第二級毒品之犯行不諱，而被告為警查獲後，經
    採集尿液送臺灣尖端先進生技醫藥股份有限公司檢驗，呈現
    鴉片類及安非他命（安非他命、甲基安非他命）陽性反應，
    有桃園縣政府警察局中壢分局被採尿人姓名編號對照表、桃
    園縣政府警察局中壢分局檢體監管紀錄表、臺灣尖端先進生
    技醫藥股份有限公司濫用藥物檢驗報告各1 份可稽，復有注
    射針筒2 支、橡皮管1 條扣案可證，足認被告自白施用第一
    級毒品、第二級毒品等犯行與事實相符，至為明確。末查，
    被告有前開施以觀察勒戒、強制戒治情形，有臺灣高等法院
    全國前案紀錄表、臺灣桃園地方法院檢察署刑案資料查註紀
    錄表附卷可考，被告於強制戒治執行完畢釋放後，5 年內再
    為本件施用第一級毒品、第二級毒品犯行明確，應依法論科
    。
三、(一)按行為後法律有變更者，適用行為時之法律，但行為後之
    法律有利於行為人者，適用最有利於行為人之法律，95年7
    月1 日修正施行後之刑法第2 條第1 項定有明文。刑法修正
    之比較新舊法，應就罪刑有關之共犯、未遂犯、想像競合犯
    、牽連犯、連續犯、結合犯，以及累犯加重、自首減輕暨其
    他法定加減原因（如身分加減）與加減例等一切情形，綜其
    全部罪刑之結果而為比較，最高法院95年5 月23日95年度第
    8 次刑庭會議決議可資參照。被告甲○○曾因施用第一級毒
    品，經本院以93年度訴字第4 號判決判處有期徒刑8 月確定
    ，於93年12月23日執行完畢，有臺灣高等法院被告前案紀錄
    表、臺灣桃園地方法院檢察署刑案紀錄查註資料表在卷足參
    ，而被告行為後，刑法業已於94年1 月7 日修正，將原第47
    條：「受有期徒刑之執行完畢，或受無期徒刑或有期徒刑一
    部之執行而赦免後，5 年以內再犯有期徒刑以上之罪者，為
    累犯，加重本刑至2 分之1 」之規定修正為第47條第1 項：
    「受徒刑之執行完畢，或一部之執行而赦免後，5 年以內故
    意再犯有期徒刑以上之罪者，為累犯，加重本刑至2 分之1
    」，於同年2 月2 日公布，95年7 月1 日施行，被告所為本
    件施用毒品犯行，係故意犯有期徒刑以上之罪，不論依修正
    前後之刑法規定，均構成累犯，對被告並無有利或不利之情
    形，依最高法院95年第21次刑事庭會議決議意旨，本件累犯
    之適用應逕行以修正後刑法第47條第1 項規定論以累犯；又
    刑法第51條第5 款宣告多數有期徒刑定執行刑，原規定最長
    不得逾20年，被告行為後，刑法第51條第5 款於95年7 月1
    日修正施行，該規定修正為有期徒刑定執行刑最長不得逾30
    年，被告所犯施用第一級毒品、第二級毒品之罪應分論併罰
    ，合併定應執行之刑，自以上開修正前之規定較有利於被告
    ；經綜合比較修正前後刑法論罪科刑之規定，除前開被告應
    逕行適用修正後刑法第47條第1 項累犯規定外，應以修正前
    之刑法規定較有利於被告，故以修正前刑法之規定為論罪科
    刑之依據。核被告甲○○所為，係犯毒品危害防制條例第10
    條第1 項施用第一級毒品罪、第10條第2 項施用第二級毒品
    罪，其持有第一級毒品、第二級毒品係為供施用，其持有之
    低度行為，應分別為其施用第一級毒品、第二級毒品之高度
    行為所吸收，不另論罪。被告有前開事實欄論罪科刑之紀錄
    ，有臺灣高等法院全國前案紀錄表、臺灣桃園地方法院檢察
    署刑案資料查註紀錄表附卷可考，其於有期徒刑執行完畢後
    5 年內，再故意犯本件有期徒刑以上之罪，為累犯，均應依
    修正後刑法第47條第1 項規定加重其刑。爰審酌被告施用毒
    品之動機、目的、手段，犯行所生之危害，已曾因相同犯行
    經觀察、勒戒、強制戒治等處遇後猶未能根絕施用毒品惡習
    ，足徵沾染甚深，惟本件施用犯情尚非重大，所犯屬自戕行
    為，再念及被告犯後坦承犯行，態度良好等一切情狀，而分
    別量處如主文所示之刑，並定應執行之刑示懲；扣案之注射
    針筒2 支及橡皮管1 條，係被告所有供施用第一級毒品所用
    之物，業經被告供述明確，應依刑法第38條第1 項第2 款諭
    知沒收。末查，中華民國96年罪犯減刑條例於96年6 月15日
    制定，於96年7 月16日施行，被告於96年4 月24日以前所犯
    毒品危害防制條例第10條第1 項、第2 項之罪，惟被告於該
    條例施行前之95年3 月1 日經本院通緝，於96年9 月27日為
    警緝獲歸案，依該條例第5 條之規定，被告自不得依該條例
    予以減刑，附此敘明。
據上論斷，應依刑事訴訟法第273 條之1 、第299 條第1 項前段
，毒品危害防制條例第10條第1 項、第2 項，修正後刑法第2 條
第1 項前段、第11條前段、第47條第1 項、修正前刑法第51條第
5 款、第38條第1 項第2 款，判決如主文。
本案經檢察官柯博齡到庭執行職務。
中　　華　　民　　國　　96　　年　　10　　月　　25　　日
                        臺灣桃園地方法院刑事第四庭
                                    法  官  蘇昭蓉
以上正本證明與原本無異。
如不服本判決，應於送達後10日內，向本院提出上訴狀。
                                    書記官  韓若玉
中　　華　　民　　國　　96　　年　　10　　月　　25　　日
附錄法條：毒品危害防制條例第10條
毒品危害防制條例第10條
施用第一級毒品者，處 6 月以上 5 年以下有期徒刑。
施用第二級毒品者，處 3 年以下有期徒刑。
